

# ABRI ROXANE KEVINE

#### Chargée de communication

Dynamique et expérimentée, je suis persuadée que la communication est le pilier essentiel de toute entreprise prospère. Mon engagement envers l'excellence et ma créativité sans limites m'ont permis de mettre en place des campagnes innovantes qui ont généré des résultats exceptionnels. Je suis enthousiaste à l'idée de rejoindre votre équipe et de contribuer activement à votre succès en apportant mon expertise et ma passion pour la communication.

#### Contact

+225 07 47 24 97 71

roxaneabi123@gmail.com

Abidjan, Côte d'Ivoire

## **Formation**

Licence en science de la communication (BAC +3)

Université Alassane Ouattara 2019-2021 Bouaké, Côte d'Ivoire

Baccalauréat A2, Littérature

Lycée jeune fille de Bouaké 2015-2018 Bouaké, Côte d'Ivoire

## Compétences

Relationelle	
Créativité	
Esprit d'équipe	
Ecoute active	
Autonomie	
Adaptation	

## **Experience**

Assistante et community Manager



Djam's Shop Boutique

Décembre 2023

- Etablissement des plannings du CEO
- Communication active avec la clientèle via les réseaux sociaux (Live, Commentaire de post)
- Faire le point des ventes de la journée et les inventaires
- Chargée de communication interne (Stage)

YEDMA S.A.R.L

Nov 2022 - Avril 2023

- Elaboration et mise en œuvre de la stratégie de communication interne
- Analyse et ajustement stratégique
- Rapports et évaluation
- Responsable des Relations Publiques (Stage)



Compagnie Ivoirienne d'électricité

Fév 2022 - Juin 2022

- Rédaction de Communiqués de Presse
- Collaboration Interne

## Competences NTIC

La suite Office :









Adobe photoshop: WizCase:

**₩izCase** 

• CapCUt:

## Langage

Français

Anglais

## Loisirs

- Musique
- Dessin Cuisine
- Dance